臺灣桃園地方法院刑事判決
111年度審金訴字第165號
公  訴  人  臺灣桃園地方檢察署檢察官
被      告  林雨涵


上列被告因違反洗錢防制法等案件，經檢察官提起公訴（111年
度偵緝字第96號）及移送併辦（臺灣桃園地方檢察署檢察官111
年度偵字第12422號、110年度偵字第36358號、第36873號、第42
588號、111年度偵字第553號、第1833號、第4719號、第5820號
、第10406號、第11625號），被告於本院準備程序中，就被訴事
實為有罪之陳述，經本院告知簡式審判程序意旨，並聽取當事人
之意見後，本院合議庭裁定由受命法官獨任依簡式審判程序審理
，判決如下：
    主  文
丙○○幫助犯洗錢防制法第十四條第一項之洗錢罪，處有期徒刑壹
月，併科罰金新臺幣貳萬元，罰金如易服勞役，以新臺幣壹仟元
折算壹日。
    事實及理由
一、犯罪事實：
　　丙○○明知金融機構存款帳戶為個人信用之表徵，任何人均可
    自行到金融機構申請開立存款帳戶而無特別之窒礙，而可預
    見真實姓名年籍均不詳之成年人（無證據顯示其未滿18歲，
    下稱「不詳成年人」）以合資註冊線上遊戲為由，向其借用
    金融機構帳戶存摺、提款卡及提款密碼等金融帳戶資料，該
    金融機構存款帳戶極可能供不法詐騙份子用以充作詐欺犯罪
    被害人匯款之指定帳戶，並於不法詐騙份子提款後，遮斷資
    金流動軌跡，使檢警難以追緝，而有掩飾詐欺犯罪所得之本
    質及去向之虞，竟不違背其本意，基於幫助他人詐欺取財及
    幫助掩飾、隱匿詐欺取財犯罪所得本質及去向之洗錢不確定
    故意，於民國110年3月19日前某日，在臺灣地區某不詳地點
    ，將其所申辦之上海商業儲蓄銀行股份有限公司（下稱「上
    海商銀」）帳號00000000000000號帳戶（下稱「丙○○上海商
    銀帳戶」）之存摺、提款卡，一併交予「不詳成年人」，並
    以告以密碼。俟輾轉取得上開帳戶之某詐欺集團成員間（無
    證據顯示丙○○知悉或可得而知該詐欺集團成員達3人以上或
    其中含有少年成員，下稱「本案詐欺集團」），共同意圖為
    自己不法之所有，基於詐欺取財及掩飾、隱匿詐欺取財犯罪
    所得本質及去向之洗錢等犯意聯絡，由「本案詐欺集團」機
    房成員先後於如附表「詐騙時間」欄所示之時間，以如附表
    「詐騙方式」欄所示之方式，使如附表「被害人」欄所示之
    乙○○、壬○○、卯○○、甲○○、癸○○、辛○○、丑○○、子○○、寅○○
    、丁○○及庚○○分別陷於錯誤，而分別於如附表「匯款時間」
    欄所示之時間，將如附表「匯款金額」欄所示之款項匯至「
    丙○○上海商銀帳戶」後，「本案詐欺集團」車手成員旋分別
    將匯入之款項提領一空，而掩飾、隱匿上揭詐欺取財犯罪所
    得之本質及去向。嗣乙○○、壬○○、卯○○、甲○○、癸○○、辛○○
    、丑○○、子○○、寅○○、丁○○及庚○○驚覺受騙，分別報警後，
    始為警循線查獲上情。
二、證據名稱：
　㈠被告丙○○分別於檢察官訊問、本院準備程序及審理中之自白
    。
　㈡證人即告訴人乙○○、壬○○、卯○○、甲○○、癸○○、辛○○、子○○
    、寅○○、丁○○及庚○○分別於警詢中之陳述；證人即被害人丑
    ○○於警詢中之陳述。
　㈢如附表「書證」欄所示之文書證據。
三、論罪科刑：
　㈠按刑法上之幫助犯係對於犯罪與正犯有共同之認識，而以幫
    助之意思，於正犯實行犯罪之前或犯罪之際，為犯罪構成要
    件以外之行為，而予以助力，使之易於實行或完成犯罪行為
    之謂。所謂以幫助之意思而參與者，指其參與之原因，僅在
    助成正犯犯罪之實現者而言，又所謂參與犯罪構成要件以外
    之行為者，指其所參與者非直接構成某種犯罪事實之內容，
    而僅係助成其犯罪事實實現之行為者（最高法院88年度台上
    字第1270號、97年度台上字第1911號判決意旨參照）。次按
    金融帳戶乃個人理財工具，依我國現狀，申設金融帳戶並無
    任何特殊限制，且可於不同之金融機構申請多數帳戶使用，
    是依一般人之社會通念，若見他人不以自己名義申請帳戶，
    反而收購或借用別人之金融帳戶以供使用，並要求提供提款
    卡及告知密碼，則提供金融帳戶者主觀上如認識該帳戶可能
    作為對方收受、提領特定犯罪所得使用，對方提領後會產生
    遮斷金流以逃避國家追訴、處罰之效果，仍基於幫助之犯意
    ，而提供該帳戶之提款卡及密碼，以利洗錢實行，仍可成立
    一般洗錢罪之幫助犯（最高法院108年台上大字第3101號裁
    定意旨參照）。經查，被告將上開「丙○○上海商銀帳戶」之
    存摺、提款卡一併交予「不詳成年人」並告以密碼，俟取得
    上開金融機構帳戶資料之「本案詐欺集團」機房成員再分別
    對附表「被害人」欄所示之告訴人、被害人等11人施以詐術
    ，令告訴人、被害人等11人分別陷於錯誤，而各依指示分別
    匯款至「丙○○上海商銀帳戶」後，續由「本案詐欺集團」車
    手成員將所匯入之款項提領一空，以此方式製造金流斷點，
    而掩飾、隱匿上開詐欺取財犯罪所得之本質及去向，是被告
    交付金融機構帳戶資料所為，係對他人遂行詐欺取財及洗錢
    之犯行資以助力而實施犯罪構成要件以外之行為，且在無積
    極證據證明被告係以正犯之犯意參與犯罪行為之情形下，揆
    諸前開判決意旨，應認被告所為僅應成立幫助犯，而非論以
    正犯。
　㈡次按幫助犯係從屬於正犯而成立，並無獨立性，故幫助犯須
    對正犯之犯罪事實，具有共同認識而加以助力，始能成立，
    其所應負責任，亦以與正犯有同一認識之事實為限，若正犯
    所犯之事實，超過其共同認識之範圍時，則幫助者事前既不
    知情，自不負責（最高法院75年度台上字第1509號判決意旨
    參照）。茲查，被告雖可預見交付上開金融機構帳戶資料，
    足以幫助詐欺集團施以詐術後取得贓款，主觀上有幫助詐欺
    之不確定故意，惟尚不能據此即認被告亦已知悉「本案詐欺
    集團」成員之人數有3人以上而詐欺取財，復無證據證明被
    告對於該詐欺集團以網際網路對公眾散布詐欺訊息之詐騙手
    法及分工均有所認識及知悉，依「所犯重於所知，從其所知
    」之法理，此部分尚無從遽以論斷被告成立幫助三人以上共
    同以網際網路對公眾散布而犯詐欺取財罪嫌。
  ㈢核被告所為，係犯刑法第30條第1項前段、第339條第1項之幫
    助犯詐欺取財罪，及刑法第30條第1項前段，洗錢防制法第1
    4條第1項之幫助犯一般洗錢罪。
　㈣想像競合犯：
  ⒈「本案詐欺集團」成員先後使附表「被害人」欄所示之告訴
    人、被害人等11人陷於錯誤而交付財物，其中附表編號四「
    被害人」欄所示之告訴人甲○○雖有2次分別匯款至「丙○○上
    海商銀帳戶」之行為，惟此係正犯該次詐欺取財行為使告訴
    人甲○○分次交付財物之結果，正犯祇成立一詐欺取財罪。被
    告為幫助犯，亦僅成立一幫助詐欺取財罪。又被告以一交付
    金融帳戶資料之幫助詐欺行為，同時侵害告訴人、被害人等
    11人之財產法益，為同種想像競合犯，應依刑法第55條之規
    定，從一重論以幫助犯詐欺取財罪1罪。
  ⒉再被告係以上開一提供金融帳戶資料之行為同時犯幫助詐欺
    取財及幫助一般洗錢2罪，為異種想像競合犯，應依刑法第5
    5條規定，從一重依幫助犯一般洗錢罪處斷。
  ㈤臺灣桃園地方檢察署檢察官以111年度偵字第12422號移送併
    辦意旨書移送併辦之犯罪事實（即附表編號二「被害人」欄
    所示壬○○部分）、臺灣桃園地方檢察署檢察官以110年度偵
    字第36358號、第36873號、第42588號、111年度偵字第553
    號、第1833號、第4719號、第5820號移送併辦意旨書移送併
    辦之犯罪事實（即附表編號三至九「被害人」欄所示卯○○、
    甲○○、癸○○、辛○○、丑○○、子○○及寅○○部分）及臺灣桃園地
    方檢察署檢察官以111年度偵字第10406號、第11625號移送
    併辦意旨書移送併辦之犯罪事實（即附表編號十至十一「被
    害人」欄庚○○及丁○○部分），與起訴書所載之犯罪事實（即
    附表編號一「被害人」欄乙○○部分），既具有上述想像競合
    犯之裁判上一罪關係，為起訴效力所及，基於審判不可分原
    則，本院自應併予審究。　
  ㈥被告幫助他人遂行一般洗錢之犯行，為幫助犯，爰依刑法第3
    0條第2項之規定，按正犯之刑減輕之。
  ㈦又被告於檢察官訊問及本院準備程序時，均坦承將「丙○○上
    海商銀帳戶」之存摺、提款卡，交予「不詳成年人」並告以
    密碼，而自白其上開幫助犯一般洗錢罪之犯行，爰依洗錢防
    制法第16條第2項之規定，遞減輕其刑。
  ㈧爰審酌被告可預見將個人帳戶之存摺、提款卡提供他人，恐
    遭詐欺成員充作詐騙他人財物後，用以匯款之人頭帳戶，而
    幫助掩飾、隱匿詐欺犯罪所得之本質及去向，竟仍未經詳細
    查證，任意將其金融機構帳戶之存摺、提款卡交予他人使用
    ，助長詐騙財產犯罪之風氣，造成無辜民眾受騙而受有金錢
    損失，並使贓款追回困難，實為當今社會詐財事件發生之根
    源，擾亂金融交易往來秩序及影響社會正常交易安全甚鉅，
    且因被告提供個人帳戶，致使執法人員難以追查正犯之真實
    身分，所為誠屬不當，被告雖坦承犯行，然未能賠償告訴人
    、被害人等11人之損失，得到告訴人、被害人等11人之原諒
    ，兼衡以被告之生活及經濟狀況、素行、年紀及智識程度等
    一切情狀，量處如主文所示之刑，並諭知罰金易服勞役之折
    算標準，以示懲儆。
  ㈨退併辦部分：
　　臺灣桃園地方檢察署檢察官110年度偵字第40268號併辦意旨
    書移送本案併案審理之犯罪事實，認與本案之犯罪事實，係
    同一案件，而移送本院併案審理，然本案於111年5月5日言
    詞辯論終結，而併案審理部分係於111年5月12日繫屬於本院
    ，此有臺灣桃園地方檢察署111年5月12日己○維珍110偵4026
    8字第1119053228號函上本院收文戳章附卷可查（見本院卷
    第115頁），是此部分併辦係於本案言詞辯論終結後所為，
    自應退回由檢察官另為適法之處理，附此敘明。
四、沒收：
  ㈠被告於本院準備程序中供稱其交付上開「丙○○上海商銀帳戶
    」之存摺、提款卡並告以密碼，並未獲得報酬等語明確（見
    本院卷第91頁），本院亦查無積極具體證據足認被告因交付
    上開金融帳戶資料而獲有金錢或其他利益等犯罪所得，自不
    生犯罪所得應予沒收之問題。
  ㈡至洗錢防制法第18條第1 項前段固規定「犯第14條之罪，其
    所移轉、變更、掩飾、隱匿、收受、取得、持有、使用之財
    物或財產上利益，沒收之」，惟被告非實際上提款之人，無
    掩飾隱匿詐欺贓款之犯行，非洗錢防制法第14條第1項之正
    犯，自無上開條文適用，附此敘明。
五、應依刑事訴訟法第273條之1第1項、第299條第1項前段、第3
    10條之2、第454條第1項，洗錢防制法第14條第1項、第16條
    第2項，刑法第11條前段、第30條第1項前段、第2項、第339
     條第1項、第55條、第42條第3項前段，刑法施行法第1條之
    1 第1項，判決如主文。
六、如不服本判決應於收受判決後20日內向本院提出上訴書狀，
    並應敘述具體理由。其未敘述上訴理由者，應於上訴期間屆
    滿後20日內向本院補提理由書（均須按他造當事人之人數附
    繕本）「切勿逕送上級法院」。
本案由檢察官戊○○提起公訴，暨檢察官陳羿如、呂象吾、蔡雅竹
移送併辦，經檢察官李孟亭到庭執行職務。 
中　　華　　民　　國　　111 　年　　6 　　月　　2 　　日
                  刑事審查庭  法　官　李雅雯
以上正本證明與原本無異。
如不服本判決應於收受判決後20日內向本院提出上訴書狀，並應
敘述具體理由。其未敘述上訴理由者，應於上訴期間屆滿後20日
內向本院補提理由書（均須按他造當事人之人數附繕本）「切勿
逕送上級法院」。
　　　　　　　　　　　　　　　書記官　沈詩婷 
中　　華　　民　　國　　111 　年　　6 　　月　　6 　　日
附錄本案論罪科刑法條： 
中華民國刑法第30條：
幫助他人實行犯罪行為者，為幫助犯。雖他人不知幫助之情者，
亦同。
幫助犯之處罰，得按正犯之刑減輕之。
中華民國刑法第339 條（普通詐欺罪）
意圖為自己或第三人不法之所有，以詐術使人將本人或第三人之
物交付者，處5 年以下有期徒刑、拘役或科或併科50萬元以下罰
金。
以前項方法得財產上不法之利益或使第三人得之者，亦同。
前二項之未遂犯罰之。
洗錢防制法第14條
有第二條各款所列洗錢行為者，處7 年以下有期徒刑，併科新臺
幣5 百萬元以下罰金。
前項之未遂犯罰之。
前二項情形，不得科以超過其特定犯罪所定最重本刑之刑。
附表：
編號 被害人  詐騙時間 詐騙方式 匯款時間 匯款金額 （新臺幣） （不含手續費） 一 乙○○ （提出告訴）  110年3月19日某時 「本案詐欺集團」機房成員於左列時間，透過通訊軟體LINE（下稱LINE）將乙○○拉進「大富翁群組」，並偽以LINE暱稱「助理丁佳慧」（下稱「助理丁佳慧」）結識乙○○，「助理丁佳慧」對乙○○佯稱：可至MT4網站註冊戴蒙資管公司會員，戴蒙資管公司可以幫忙操作外匯指數，能夠獲利受益20％以上等語，致乙○○陷於錯誤，而於右列時間，將右列金額，以轉帳之方式存入「丙○○上海商銀帳戶」內。 110年5月21日中午12時許 28萬7,000元。  書證 ①告訴人乙○○報案資料（內政部警政署反詐騙諮詢專線紀錄表、新北市政府警察局永和分局警備隊受理詐騙帳戶通報警示簡便格式表）。 ②上海商業儲蓄銀行台北票據匯款處理中心110年8月12日上票字第1100017670號函及函附客戶基本資料、台幣活期款往來明細。 ③匯款單。     編號 被害人  詐騙時間 詐騙方式 匯款時間 匯款金額 （新臺幣） （不含手續費） 二 壬○○（提出告訴）  110年3月22日晚間7時29分許 「本案詐欺集團」機房成員於左列時間，偽以真實姓名年籍均不詳、綽號「林小妤」（下稱「林小妤」）撥打電話予壬○○，詢問壬○○是否有興趣參加股票教學與分享之網站及群組，並傳送某不明連結之簡訊，壬○○點入上開連結後旋即加入「本案詐欺集團」機房成員偽以LINE暱稱「林小妤-舊帳號」（帳號0000000）及「Let go」(帳號cyj0421)（下稱「林小妤-舊帳號」「Let go」）為好友，「林小妤-舊帳號」、「Let go」並向壬○○佯稱可加入投資平台（網址：http://www.dmvyon.com.home、https://user5.glenber.com、https://user5.fx-glender.com）)並進行團隊投資等語，致壬○○陷於錯誤，而於右列時間，將右列金額，以操作自動櫃員機之方式轉帳存入「丙○○上海商銀帳戶」內。 110年5月12日上午11時51分許 5萬6,591元。  書證 ①網路銀行轉帳交易明細截圖、告訴人壬○○與詐欺集團之LINE對話紀錄截圖。 ②上海商業儲蓄銀行台北票據匯款處理中心110年12月6日上票字第1100028251號函及函附客戶基本資料、帳戶交易明細查詢。 ③告訴人壬○○報案資料（內政部警政署反詐騙諮詢專線紀錄表、新北市政府警察局海山分局埔墘派出所受理詐騙帳戶通報警示簡便格式表、金融機構聯防機制通報單）。     編號 被害人  詐騙時間 詐騙方式 匯款時間 匯款金額 （新臺幣） （不含手續費） 三 卯○○ （提出告訴）  110年3月26日上午7時36分許 「本案詐欺集團」機房成員於左列時間，透過FACEBOOK（下稱臉書）暱稱「Cora Troy」(下稱「Cora Troy」）向卯○○佯稱有穩賺不賠的投資管道並詢問是否需要投資，卯○○聞之心動，並依指示加入「本案詐欺集團」機房成員偽以LINE暱稱「李婉婷」（下稱「李婉婷」）之人為好友，「李婉婷」並向卯○○誆稱可至投資網站GLENBER（網址https://user5.glenber.com/)申請帳號並匯款投資等語，致卯○○陷於錯誤，而於右列時間，將右列金額，以臨櫃匯款之方式轉帳至「丙○○上海商銀帳戶」內。 110年5月11日下午1時16分許 25萬元。  書證 ①告訴人卯○○報案資料（內政部警政署反詐騙諮詢專線紀錄表、苗栗縣政府警察局頭份分局頭份派出所受理詐騙帳戶通報警示簡便格式表、金融機構聯防機制通報單）。 ②丙○○上海商銀帳戶晶片ONE卡專用新台幣存款開戶及各項服務申請書、上海商業儲蓄銀行台北票據匯款處理中心110年8月12日上票字第1100017670號函及函附客戶基本資料、台幣活期存款往來明細。 ③告訴人卯○○與詐欺集團LINE對話紀錄截圖、日盛銀行匯款申請書收執聯。     編號 被害人  詐騙時間 詐騙方式 匯款時間 匯款金額 （新臺幣） （不含手續費） 四 甲○○ （提出告訴）  110年3月18日上午10時35分許 「本案詐欺集團」機房成員於左列時間，傳送誆稱投資飆股之簡訊予甲○○，甲○○並點選簡訊內之連結加入「本案詐欺集團」機房成員成立之LINE「X匯大講堂」之群組，並加入「本案詐欺集團」機房成員偽以LINE暱稱「李珺瑤」（下稱「李珺瑤」）為好友，「李珺瑤」並對甲○○佯稱：可至MP4網站連結至GLENBER公司頁面綁定跟單一致性交易後，由理財團隊幫忙操盤等語，致甲○○陷於錯誤，而於右列時間，將右列金額，以操作網路銀行之方式轉帳至「丙○○上海商銀帳戶」內。 110年5月11日下午3時13分許 5萬元。      110年5月11日下午3時18分許 5萬元。  書證 ①上海商業儲蓄銀行台北票據匯款處理中心110年9月30日上票字第1100022397號函及函附客戶基本資料、晶片ONE卡專用新台幣存款開戶及各項服務申請書、帳戶往來交易明細、轉帳功能&掛補紀錄。 ②告訴人甲○○報案資料（內政部警政署反詐騙諮詢專線紀錄表、新北市政府警察局三重分局二重派出所受【處】理案件證明單、受理詐騙帳戶通報警示簡便格式表、金融機構聯防機制通報單）。 ③告訴人甲○○與詐欺集團LINE對話紀錄截圖、網路銀行即時轉帳交易結果。     編號 被害人  詐騙時間 詐騙方式 匯款時間 匯款金額 （新臺幣） （不含手續費） 五 癸○○ （提出告訴）  110年4月30日某時 「本案詐欺集團」機房成員於左列時間，透過交友軟體「探探」結識癸○○後，「本案詐欺集團」機房成員偽以LINE暱稱「陳友利」（下稱「陳友利」）之人對癸○○佯稱：可加入投資平台下載IDG Capital之APP軟體進行投資等語，並介紹LINE暱稱「黃耀傑」（帳號：hyj86523，下稱「黃耀傑」)投資師即LINE暱稱「IDG CCaptial VIP6」（帳號：idg086，下稱「IDG CCaptial VIP6」)之人予癸○○加入為好友，「黃耀傑」及「IDG CCaptial VIP6」即指示癸○○進行投資，致癸○○陷於錯誤，而於右列時間，將右列金額，以操作網路銀行之方式轉帳至「丙○○上海商銀帳戶」內。 110年5月16日下午1時7分許 10萬元。  書證 ①告訴人癸○○報案資料（內政部警政署反詐騙諮詢專線紀錄表、臺南市政府警察局麻豆分局官田分駐所受理詐騙帳戶通報警示簡便格式表、金融機構聯防機制通報單、受【處】理案件證明單、受理各類案件紀錄表）。 ②告訴人癸○○與詐欺集團之LINE對話紀錄截圖。 ③告訴人癸○○之華南銀行帳戶存摺影本。     編號 被害人  詐騙時間 詐騙方式 匯款時間 匯款金額 （新臺幣） （不含手續費） 六 辛○○ （提出告訴）  110年4月14日前某時 辛○○於左列時間見到「本案詐欺集團」機房成員以不詳方式連結網際網路登入臉書刊登之投資訊息後，辛○○即加入訊息內「本案詐欺集團」機房成員偽以LINE暱稱「小敏」（下稱「小敏」）之人為好友，「小敏」對辛○○佯稱：可下載外匯投資平台MetaTrader 4 之APP並註冊帳號，將會幫忙操作投資等語，致辛○○陷於錯誤，而於右列時間，將右列金額，以臨櫃匯款之方式匯款至「丙○○上海商銀帳戶」內。 110年5月14日上午9時41分許 60萬元。  書證 ①上海商業儲蓄銀行台北票據匯款處理中心110年7月30日上票字第1100015890號函及函附客戶基本資料、帳戶交易明細查詢。 ②玉山銀行新臺幣匯款申請書。 ③辛○○報案資料（內政部警政署反詐騙諮詢專線紀錄表、高雄市政府警察局林園分局林園派出所受理詐騙帳戶通報警示簡便格式表、金融機構聯防機制通報單）。     編號 被害人  詐騙時間 詐騙方式 匯款時間 匯款金額 （新臺幣） （不含手續費） 七 丑○○ （未提告）  110年4月3日晚間8時許 丑○○於左列時間，見到「本案詐欺集團」機房成員以不詳方式連接網際網路登入臉書刊登免費股票推薦之訊息，丑○○即加入開訊息內之LINE群組，並加入「本案詐欺集團」機房成員偽以LINE暱稱「助理-婉兒」、「RWL-客戶經理」（下稱「助理-婉兒」、「RWL-客戶經理」）之人為好友，「助理-婉兒」並向丑○○誆稱：先至DH資管之網址申請帳號，並至另一個網站rosystyle wealth limited申請帳號後，將兩個網站之帳號進行連動，則可由「助理-婉兒」進行操盤而獲得利潤等語，致丑○○陷於錯誤，而於右列時間，將右列金額，以操作網路銀行之方式轉帳至「丙○○上海商銀帳戶」內。 110年5月17日下午5時42分許 5萬元。  書證 ①上海商業儲蓄銀行台北票據匯款處理中心110年8月27日上票字第1100019318號函及函附晶片ONE卡專用新台幣存款開戶及各項服務申請書、帳戶往來交易明細。 ②告訴人丑○○與詐欺集團之LINE對話紀錄截圖。 ③告訴人丑○○申辦之中國信託銀行帳戶存摺影本。 ④告訴人丑○○報案資料（內政部警政署反詐騙諮詢專線紀錄表、新竹縣政府警察局新湖分局湖鏡派出所受理詐騙帳戶通報警示簡便格式表、金融機構聯防機制通報單、受理各類案件紀錄表、受【處】理案件證明單）。     編號 被害人  詐騙時間 詐騙方式 匯款時間 匯款金額 （新臺幣） （不含手續費） 八 子○○ （提出告訴）  110年4月26日晚間7時許 「本案詐欺集團」機房成員於左列時間，偽以臉書暱稱「張萍」（下稱「張萍」）之女子透過臉書即時通訊結識子○○，「張萍」並以LINE暱稱「瑋萍」（下稱「瑋萍」）加入子○○為好友，「瑋萍」向子○○誆稱：可加入「JPC投資汽車平台」之APP並匯入現金進行投資等語，致子○○陷於錯誤，而於右列時間，將右列金額，以操作自動櫃員機之方式轉帳至「丙○○上海商銀帳戶」內。 110年5月17日晚間8時43分許 3,000元。  書證 ①告訴人子○○報案資料（內政部警政署反詐騙諮詢專線紀錄表、桃園市政府警察局中壢分局興國派出所受理詐騙帳戶通報警示簡便格式表、金融機構聯防機制通報單）。 ②上海商業儲蓄銀行台北票據匯款處理中心110年8月12日上票字第1100017670號函及函附客戶基本資料、台幣活期存款往來明細。 ③新光銀行自動櫃員機明細表。 ④告訴人子○○所申辦之新光銀行帳戶存摺影本。 ⑤告訴人子○○與詐欺集團之LINE對話紀錄截圖。     編號 被害人  詐騙時間 詐騙方式 匯款時間 匯款金額 （新臺幣） （不含手續費） 九 寅○○ （提出告訴）  110年4月27日下午2時47分許 「本案詐欺集團」機房成員於左列時間，偽以某真實姓名年籍不詳之女子，透過交友軟體「Partying」結識寅○○，並偽以LINE暱稱「芳芳」（下稱「芳芳」）加入寅○○為好友，「芳芳」向寅○○誆稱：有在投資獲利不錯等語，並提供投資平台iDG Captial VIP6(網址：https://v2p2ou.idgcapital8.com/?reg_id=1424)，再指示寅○○加入LINE暱稱「iDG Capital VIP6」為好友進行操作，致寅○○陷於錯誤， 而於右列時間，將右列金額，以操作網路銀行之方式轉帳至「丙○○上海商銀帳戶」內。 110年5月18日上午10時30分許 7萬5,000元。  書證 ①告訴人寅○○報案資料（內政部警政署反詐騙諮詢專線紀錄表、桃園市政府警察局中壢分局普仁派出所受理詐騙帳戶通報警示簡便格式表、金融機構聯防機制通報單）。 ②告訴人寅○○與詐欺集團之LINE對話紀錄截圖。 ③丙○○上海商銀帳戶交易明細查詢。     編號 被害人  詐騙時間 詐騙方式 匯款時間 匯款金額 （新臺幣） （不含手續費） 十 庚○○ （提出告訴）  110年3月7日晚間10時許 「本案詐欺集團」機房成員於左列時間，在臉書上偽以LINE暱稱「Day」之女子結識庚○○，並對庚○○誆稱：自己的業餘收入不少，可以下載「IDG」之投資APP後註冊並進行投資等語，致庚○○陷於錯誤，而於右列時間，將右列金額，以操作網路銀行之方式轉帳至「丙○○上海商銀帳戶」內。 110年5月15日晚間9時39分許 10萬元。  書證 ①告訴人庚○○報案資料（內政部警政署反詐騙諮詢專線紀錄表、桃園市政府警察局桃園分局埔子派出所受理詐騙帳戶通報警示簡便格式表、受理各類案件紀錄表）。 ②告訴人庚○○與詐欺集團LINE對話紀錄截圖、網路銀行轉帳交易明細。 ③上海商業儲蓄銀行台北票據匯款處理中心110年8月5日上票字第1100016789號函及函附客戶基本資料、轉帳功能＆掛補紀錄、帳戶往來交易明細。     編號 被害人  詐騙時間 詐騙方式 匯款時間 匯款金額 （新臺幣） （不含手續費） 十一 丁○○ （提出告訴）  110年5月10日中午12時36分許 「本案詐欺集團」機房成員於左列時間，偽以LINE帳號cyj04215之人結識丁○○，並對丁○○誆稱：可依指示操作外匯等語，致丁○○陷於錯誤，而於右列時間，將右列金額，以臨櫃匯款之方式存入「丙○○上海商銀帳戶」內。 110年5月10日下午1時21分許 30萬5,000元。  書證 ①上海商業儲蓄銀行存款憑條。 ②上海商業儲蓄銀行台北票據匯款處理中心110年8月10日上票字第1100017438號函及函附客戶基本資料、晶片ONE卡專用新台幣存款開戶及各項服務申請書、帳戶交易明細查詢、轉帳功能＆掛補紀錄。 ③告訴人丁○○報案資料（內政部警政署反詐騙諮詢專線紀錄表、臺中市政府警察局第四分局大墩派出所受理詐騙帳戶通報警示簡便格式表、金融機構聯防機制通報單、受【處】理案件證明單、受理各類案件紀錄表）。 ④告訴人丁○○與詐欺集團LINE對話紀錄截圖。